最高法院刑事判決　　　　　　　　　　111年度台上字第940號
上　訴　人　楊士平
 
 
 
上列上訴人因加重強盜案件，不服臺灣高等法院高雄分院中華民
國110年11月3日第二審判決（110年度上訴字第710號，起訴案號
：臺灣屏東地方檢察署108 年度偵字第5860號），提起上訴，本
院判決如下：
    主  文
上訴駁回。
    理  由
一、按刑事訴訟法第377 條規定，上訴於第三審法院，非以判決
    違背法令為理由，不得為之。是提起第三審上訴，應以原判
    決違背法令為理由，係屬法定要件。如果上訴理由書狀並未
    依據卷內訴訟資料，具體指摘原判決不適用何種法則或如何
    適用不當，或所指摘原判決違法情事，顯與法律規定得為第
    三審上訴理由之違法情形，不相適合時，均應認其上訴為違
    背法律上之程式，予以駁回。
二、本件原判決撤銷第一審之科刑判決，改判仍論處上訴人楊士
    平犯攜帶兇器強盜罪刑，已載敘所憑之證據及理由。所為論
    斷，核無悖於論理法則與經驗法則，且有卷內證據資料可資
    覆按。
三、按刑罰之量定，係屬事實審法院得依職權自由裁量之事項，
    而判斷量刑當否之準據，應就判決之整體觀察為綜合考量，
    不可摭拾其中片段，遽予評斷，倘已以被告之責任為基礎，
    說明審酌刑法第57條各款所列事項而為刑之量定，若未逾越
    法定刑度，亦無濫用其權限情事，即無違法。又刑法第59條
    之酌量減輕其刑，必於犯罪之情狀，在客觀上足以引起一般
    人之同情，認為即予宣告法定最低度刑，猶嫌過重者，始有
    其適用。被告犯罪之情狀是否顯可憫恕，而得適用刑法第59
    條規定酌量減輕其刑，亦係事實審法院之職權，除其裁量權
    之行使，明顯違反比例原則外，即不得執法院未予此項寬典
    ，即任意指為違法。查原判決已以上訴人之責任為基礎，審
    酌刑法第57條所列各款包括上訴人已在原審坦認犯行，並與
    被害人鄧兆華和解，且依約還款之犯後態度等一切情狀，量
    處其有期徒刑7年8月。另敘明上訴人之犯罪情狀難認有顯可
    憫恕之情形，尚與刑法第59條規定有間等由。核其刑之量定
    既未逾越法定刑度，亦無濫用其權限或違反比例原則及公平
    正義情事，係屬原審量刑職權之適法行使，自不容任意指為
    違法。
四、上訴意旨猶謂：伊已深有悔意，並感抱歉，但伊並無傷被害
    人之意，且已與被害人和解並獲原諒，又伊另案所犯加重強
    盜罪經判決確定，該案僅處有期徒刑3年6月，原審量刑實屬
    過重云云。惟個案情節不同，行為人之主觀、客觀量刑因素
    內容亦互異，自不得比附援引執以指摘，而資為適法之第三
    審上訴理由。上訴意旨仍徒憑己見對於原審量刑職權之適法
    行使，任意而為指摘，難認已符合首揭法定之上訴要件。
五、綜上，應認本件上訴為不合法律上之程式，予以駁回。又本
    院為法律審，本案且從程序上駁回上訴，上訴人另請求本院
    從輕量刑乙節，自無從審酌，附此敘明。
據上論結，應依刑事訴訟法第395條前段，判決如主文。
中    華    民    國   111    年    2     月    9     日
                  刑事第五庭審判長法  官  吳  信  銘  
                                  法  官  梁  宏  哲  
                                  法  官  沈  揚  仁  
                                  法  官  蔡  廣  昇  
                                  法  官  何  菁  莪  
本件正本證明與原本無異
                                  書記官
中    華    民    國   111    年    2     月    18    日